臺灣臺北地方法院刑事判決　　　　　　　96年度易字第2390號
公　訴　人　臺灣臺北地方法院檢察署檢察官
被　　　告　甲○○
上列被告因竊盜案件，經檢察官聲請簡易判決處刑（96年度偵字
第15924 號），本院認不宜以簡易處刑，應適用通常程序，茲判
決如下：
    主  文
甲○○毀壞安全設備竊盜，處有期徒刑陸月，如易科罰金，以新
臺幣壹仟元折算壹日。
    事  實
一、甲○○基於意圖為自己不法所有之犯意，於民國96年7 月22
    日凌晨3 時許（聲請簡易判決處刑書誤載為上午7 時5 分，
    應予更正），前往位於臺北市大安區○○○路」1 段175 號
    屬無人居住之七和實業股份有限公司NISSAN汽車新生營業所
    （下稱NISSAN汽車新生營業所），以手強推該處所電動玻璃
    門，把玻璃門拉離軌道、向內推，挪出隙縫之方式，毀壞該
    營業所電動玻璃門上另加裝門鎖之安全設備後（毀損、無故
    侵入他人建築物部分，均未據告訴），再進入該公司內，竊
    取置放於辦公桌內共計新臺幣1,806 元零錢得手。嗣甲○○
    正欲離去之際，發覺警員已據報趕至現場，乃先至該處所2
    樓倉庫躲藏，稍後，其認為已安全，正欲離開走出1 樓大門
    時，即為前揭營業所職員乙○○發現，再報警處理，而查知
    上情。
二、案經臺北市政府警察局大安分局移送臺灣臺北地方法院檢察
    署檢察官偵查後聲請簡易判決處刑。
    理  由
壹、證據能力部分：
    按被告以外之人於審判外之言詞或書面陳述，除法律有規定
    者外，不得作為證據。又被告以外之人於審判外之陳述，雖
    不符前4 條之規定，而經當事人於審判程序同意作為證據，
    法院審酌該言詞陳述或書面陳述作成時之情況，認為適當者
    ，亦得為證據，當事人、代理人或辯護人於法院調查證據時
    ，知有第159 條第1 項不得為證據之情形，而未於言詞辯論
    終結前聲明異議者，視為有前項之同意，刑事訴訟法第159
    條第1 項、第159 條之5 分別定有明文。查本件證人乙○○
    於警詢中所為之陳述，固為被告以外之人於審判外之陳述，
    屬傳聞證據，惟公訴人、被告就前開審判外之陳述於本院準
    備程序中並未爭執其證據能力，迄言詞辯論終結前，亦未表
    示異議，而本院審酌其陳述作成時之情況，核無違法取證及
    證明力明顯過低之瑕疵，亦認為以之作為證據為適當，揆諸
    上開規定，本院認證人乙○○於警詢中所為之證言有證據能
    力。
貳、實體部分：
一、上開犯罪事實，業據被告於警詢及偵查中均坦承不諱（見96
    年度偵字第15924 號偵查卷第7 頁至第8 頁、第29頁至第30
    頁），核與證人乙○○於警詢及本院訊問時（同前偵查卷第
    10頁至第13頁、本院96年9 月14日訊問筆錄）證述情節相符
    合，並有贓物認領保管單1 份及贓物照片1 張在卷可稽。雖
    被告於本院審理中改稱：伊確實有進入NISSAN汽車新生營業
    所竊取零錢，但並沒有破壞大門等語。惟依證人乙○○於本
    院訊問時陳稱：伊公司的玻璃門是電動滑動式的，原本該門
    的下面有用鎖勾住，但一旦鎖被撬開，玻璃門可以往旁邊推
    開，所以伊公司在門上面又加裝了鎖，把2 扇門扣住，被告
    是把門搬離軌道後將其中一扇門往內推，弄出隙縫後再進入
    營業所，被告此舉將我們上面的鎖弄壞了等語（見本院96年
    9 月14日訊問筆錄），且證人乙○○與被告間，並無恩怨、
    仇恨關係，此為被告所不爭執。再徵諸，一般公司、行號為
    防止行竊者利用下班後，無人看管之際，入內竊取財物，莫
    不加裝相關安全設備防閑等情，堪認證人乙○○前揭所稱，
    應屬實情。是被告確實有於前開時、地，以手強推前開處所
    電動玻璃門，把玻璃門拉離軌道、往內推、挪出隙縫方式，
    毀壞該營業所大門另加裝門鎖之安全設備後，竊取財物甚明
    。本件事證明確，被告犯行，洵堪認定，應依法論科。
二、核被告所為係犯刑法第321 條第1 項第2 款之毀壞安全設備
    竊盜罪，檢察官聲請簡易判決處刑書雖記載被告所涉犯法條
    為第320 條第1 項之普通竊盜罪嫌，惟經蒞庭檢察官於96年
    10月5 日當庭表示更正起訴法條為刑法第321 條第1 項之毀
    越門扇加重竊盜罪嫌。又按刑法第321 條第1 項第2 款所謂
    安全設備，係指依社會通常觀念足認為防盜之設備而言（參
    看最高法院55年台上字第547 號判例）。再者，凡附加於門
    上之鎖，固為安全設備之一種，如毀壞門鎖行竊，自應論以
    毀壞安全設備竊盜罪。惟如係鑲在門上之鎖，乃構成門之一
    部，加以毀壞，則應認係毀壞門扇（最高法院89年台上3793
    號判決參照）。本件被害人NISSAN汽車新生營業所因為防盜
    而在該營業所大門上另加裝門鎖，自應屬安全設備無誤，是
    檢察官認屬毀越門扇之加重竊盜罪嫌，亦有誤會。爰審酌被
    告正值壯年，不思以己力正當謀生，反意圖不勞而獲，侵害
    他人之財產權，所為實屬非是，惟被告犯罪後，已坦認犯行
    等一切情狀，量處如主文所示之刑，並諭知易科罰金之折算
    標準。
據上論斷，應依刑事訴訟法第452 條、第299 條第1 項前段，刑
法第321 條第1 項第2 款、第41條第1 項前段，判決如主文。
本案經檢察官郭瑜芳到庭執行職務。
中　　華　　民　　國　  96　　年  　12  　月    13    日
                            臺灣臺北地方法院刑事第二庭
                                      法  官  賴淑美
上正本證明與原本無異。
如不服本判決，應於判決送達後10日內向本院提出上訴狀（應附
繕本），上訴於臺灣高等法院。
                                      書記官  許翠燕
中　　華　　民　　國　　96　　年　　12　　月　　13　　日
附錄本件論罪科刑法條全文：
中華民國刑法第321條
犯竊盜罪而有左列情形之一者，處六月以上、五年以下有期徒刑：
一  於夜間侵入住宅或有人居住之建築物、船艦或隱匿其內而犯之
二  毀越門扇、牆垣或其他安全設備而犯之者。
三  攜帶  器而犯之者。
四  結夥  人以上而犯之者。
